

CONTACT



druenneoceane@gmail.com



oceanedruenne.github.io



Illkirch-Graffenstaden

LANGUES

• Anglais : Bon niveau

• Italien: Notions

LOISIRS

- Musculation
- Jeux vidéo
- Cuisine

OCÉANE DRUENNE

PROFIL

Étudiante de 22 ans en deuxième année de BUT Informatique, je suis à la recherche d'une entreprise afin de pouvoir réaliser mon stage d'effectuer un stage dans le développement, la cybersécurité ou dans les systèmes embarqués pour une durée de 10 semaines.

FORMATION

BUT INFORMATIQUE - DEUXIÈME ANNÉE

Septembre 2022 - Septembre 2023

IUT ROBERT SCHUMAN - ILLKIRCH GRAFFENSTADEN

Réalisation d'un jeu sérieux en équipe en C# avec le moteur de jeu Unity (projet de 12 semaines), réalisation d'un jeu d'échecs en Java avec la bibliothèque graphique Swing.

Notions acquises : Designs patterns, MVC, méthode agile, Scrum, récursivité,, classes imbriquées, classes anonymes, types de données abstraits.

Langages de programmation utilisés : C#, C, Java, PL SQL, PHP (utilisation du framework Laravel et du moteur de template Blade).

BUT INFORMATIQUE - PREMIÈRE ANNÉE

Septembre 2021 - Septembre 2022

IUT ROBERT SCHUMAN - ILLKIRCH GRAFFENSTADEN

Réalisation d'une application avec l'interface graphique Windows Forms.

Notions acquises : Gestion de bases de données, tests unitaires, responsivité, polymorphisme, héritage.

Langages de programmation utilisés : C#, C, C++, Java, HTML, CSS, SQL, Shell Script, R.

REMISE À NIVEAU DANS LES MÉTIERS DU NUMÉRIQUE

Mars 2021 - Juillet 2021

UNIVERSITÉ DE HAUTE-ALSACE - MULHOUSE

Gestion de bases de données, création de sites web, utilisation du CMS WordPress, utilisation d'AJAX et de Bootstrap.

Langages de programmation utilisés : HTML,CSS, SQL, PHP.

EXPÉRIENCES PROFESSIONNELLES

HÔTESSE DE CAISSE

Février 2020 - Mars 2020 E. LECLERC - GEISPOLSHEIM

SERVEUSE

Novembre 2018 - Mars 2019 BRASSERIE LE TIGRE - STRASBOURG